臺灣臺北地方法院刑事判決　　　　　100年度交簡上字第152號
上　訴　人　臺灣臺北地方法院檢察署檢察官
被　　　告　鄭漢洲
上列上訴人因被告過失傷害案件，不服本院中華民國100年7月20
日100年度店交簡字第244號第一審簡易判決（聲請簡易判決處刑
書案號：100年度偵字第13011號）提起上訴，本院判決如下：
    主  文
原判決撤銷。
鄭漢洲因過失傷害人，處拘役貳拾日，如易科罰金，以新臺幣壹
仟元折算壹日。
    事  實
一、鄭漢洲於民國99年11月17日下午3時25分許，駕駛車牌號碼
    7392-TK號自用小客車，沿臺北市○○區○○路2段128號旁
    巷子由北往南行駛，車行至巷口處欲左轉時，應注意支線道
    車應讓幹線道車先行，而依當時情形，並無不能注意之情事
    ，竟疏未注意及此，貿然自支線道左轉至幹線道之木新路，
    適有姚世庭騎乘車牌號碼028-CNJ號重型機車沿木新路2段由
    東向西直行外側車道而來，亦違反該處速限為時速40公里之
    規定而超速行駛，以致看見鄭漢洲之車行動向後不及反應而
    緊急煞車失控打滑倒地，與鄭漢洲駕駛之自小客車發生碰撞
    ，致姚世庭受有雙側上肢及雙側下肢多處挫傷等傷害。鄭漢
    洲在有偵查犯罪職權之機關或公務員發覺其犯罪前，主動向
    到場之臺北市政府警察局文山第一分局警員表明其係肇事車
    輛之駕駛人，自首並接受裁判。
二、案經姚世庭訴由臺北市政府警察局文山第一分局報告臺灣臺
    北地方法院檢察署檢察官偵查後聲請簡易判決處刑。
    理  由
甲、程序部分：
一、按被告以外之人於審判外之言詞或書面陳述，除法律有規定
    者外，不得作為證據。又被告以外之人於審判外之陳述，雖
    不符前4條之規定，而經當事人於審判程序同意作為證據，
    法院審酌該言詞陳述或書面陳述作成時之情況，認為適當者
    ，亦得為證據，刑事訴訟法第159條第1項、第159條之5第1
    項定有明文。
二、查本案以下援引之被告鄭漢洲以外之人於審判外之言詞及書
    面陳述，均經被告及檢察官於本院審理時同意作為證據，本
    院揆諸前開法條規定，並審酌前開言詞及書面陳述作成時之
    情況，認為適當，自得作為證據，合先敘明。
乙、實體部分：
一、上開犯罪事實，業據被告於本院審理中坦承不諱（本院卷第
    18頁背面），核與告訴人姚世庭於警詢、檢察官訊問及本院
    審理時具結證述（偵卷第7至8頁、第33至34頁及本院卷第19
    至20頁）情節相符，並有道路交通事故現場圖（偵卷第12頁
    ）、臺北市政府警察局文山第一分局交通分隊A3類道路交通
    事故調查報告表（偵卷第11頁）及臺北市立萬芳醫院診斷證
    明書（偵卷第9頁）1紙附卷可稽，堪認被告任意性自白與事
    實相符。又按行車速度，依速限標誌或標線之規定，道路交
    通安全規則第93條第1項定有明文，而該處速限為40公里，
    業據告訴人於警詢中自承在卷（偵卷第7頁）。而依告訴人
    於警詢中所述車速約40幾公里（同上頁）及本院審理時所述
    當時車速約60公里（本院卷第19頁背面）等語，可見其係因
    逾越速限超速行駛，以致看見被告車行動向不及反應，才會
    急煞而失控打滑，是告訴人就本件車禍亦與有過失。從而本
    案事證明確，被告犯行堪以認定，應依法論科。
二、論罪科刑之理由：
    (一)核被告所為，係犯刑法第284條第1項前段之過失傷害罪。
    (二)依告訴人於本院審理時證稱：係其報警，報警時尚不知被
      告之資料，只說發生車禍，警方約10幾分鐘後抵達時，告
      訴人與被告都在現場，警方有向雙方要資料，被告後來也
      有到醫院（本院卷第19頁）等情節，足見告訴人報警時，
      警方僅知有車禍，尚不知肇事人之身分資料，待警方抵達
      現場時，被告在現場也有提供其身分資料，是被告係在有
      偵查犯罪職權之機關或公務員發覺其犯罪前，主動向到場
      之臺北市政府警察局文山第一分局警員表明其係肇事車輛
      之駕駛人，並接受裁判，堪以認定，核與自首規定相符，
      爰依刑法第62條前段規定，減輕其刑。
    (三)原審以被告罪證明確，對被告論罪科刑，固非無見。惟查
      告訴人騎乘機車有超速之情，而就本件車禍與有過失。另
      被告於案發後留在該處等待警員到場處理，核與自首規定
      相符亦如前述。原審漏未認定及此，即有未恰。至公訴人
      雖以被告與告訴人達成和解後迄今仍未依和解書履行其給
      付義務，犯後態度並非良好，原審量刑過輕為由，提起上
      訴雖無理由，然原審既有前揭所指之不當之處，當屬無可
      維持，自應由本院撤銷改判。
    (四)爰審酌被告並無構成累犯之前案紀錄，有臺灣高等法院被
      告前案紀錄表1份在卷可稽，其支線道車應讓幹線道車而
      疏未注意，然告訴人亦有超速駕駛過失之情，及被告事發
      後留在該處等待警方前來處理而自首並接受裁判，並已為
      部分賠償，且於犯後坦白承認等犯罪之動機、目的、手段
      及造成之損害等一切情狀，量處如主文第2項所示之刑，
      並諭知易科罰金之標準。
三、據上論斷，應依刑事訴訟法第455條之1第1項、第3項、第
    369條第1項前段、第364條、第299條第1項前段，刑法第284
    條第1項前段、第41條第1項前段、第62條前段，刑法施行法
    第1條之1第1項、第2項前段，判決如主文。
本案經檢察官陳國安到庭執行職務
中    華    民    國   100    年    9     月    5     日
                      交通法庭  審判長法  官  許泰誠
                                      法  官  林瑋桓
                                      法  官  李貞瑩
以上正本證明與原本無異。
不得上訴。
                                      書記官  陳鳳瀴
中    華    民    國   100    年    9     月    5     日